Minutes et répertoires du notaire Toussaint Nicolas GARNIER, février 1780 - 21 mars 1802 (étude XXXVIII)
Archives nationales
- Minutes de Toussaint Nicolas GARNIER, 29 octobre 1761 - 19 mars 1802; MC/ET/XXXVIII/490 - MC/ET/XXXVIII/790
  - Minutes. an VI, germinal - an VI, prairial, germinal an VI (21 mars 1798) - prairial an VI (18 juin 1798); MC/ET/XXXVIII/768
  - Minutes. an VI, messidor - an VI, fructidor, messidor an VI (19 juin 1798) - fructidor an VI (20 septembre 1798); MC/ET/XXXVIII/769
  - Minutes. an VII, vendémiaire - an VII, frimaire, vendémiaire an VII (22 septembre 1798) - frimaire an VII (21 décembre 1798); MC/ET/XXXVIII/770
  - Minutes. an VII, nivôse - an VII, ventôse, nivôse an VII (22 décembre 1798) - ventôse an VII (20 mars 1799); MC/ET/XXXVIII/771
  - Minutes. an VII, germinal - an VII, prairial, germinal an VII (21 mars 1799) - prairial an VII (18 juin 1799); MC/ET/XXXVIII/772
  - Minutes. an VII, messidor - an VII, fructidor, messidor an VII (19 juin 1799) - fructidor an VII (20 septembre 1799); MC/ET/XXXVIII/773
  - Minutes. an VIII, vendémiaire - an VIII, brumaire, vendémiaire an VIII (23 septembre 1799) - brumaire an VIII (21 novembre 1799); MC/ET/XXXVIII/774
  - Minutes. an VIII, frimaire - an VIII, germinal, frimaire an VIII (22 novembre 1799) - germinal an VIII (20 avril 1800); MC/ET/XXXVIII/775
  - Minutes. an VIII, floréal - an VIII, messidor, floréal an VIII (21 avril 1800) - messidor an VIII (19 juillet 1800); MC/ET/XXXVIII/776
  - Minutes. an VIII, thermidor - an VIII, fructidor, thermidor an VIII (20 juillet 1800) - fructidor an VIII (21 septembre 1800); MC/ET/XXXVIII/777
  - Minutes. an IX, vendémiaire - an IX, frimaire, vendémiaire an IX (23 septembre 1800) - frimaire an IX (21 décembre 1800); MC/ET/XXXVIII/778
  - Minutes. an IX, nivôse - an IX, ventôse, nivôse an IX (22 décembre 1800) - ventôse an IX (21 mars 1801); MC/ET/XXXVIII/779
  - Minutes. an IX, germinal - an IX, floréal, germinal an IX (22 mars 1801) - floréal an IX (20 mai 1801); MC/ET/XXXVIII/780
  - Minutes. an IX, prairial - an IX, messidor, prairial an IX (21 mai 1801) - messidor an IX (19 juillet 1801); MC/ET/XXXVIII/781
  - Minutes. an IX, thermidor - an IX, fructidor, thermidor an IX (20 juillet 1801) - fructidor an IX (21 septembre 1801); MC/ET/XXXVIII/782
    - Contrat de mariage entre Etienne Louis Forestier, fils d'Etienne Forestier et Marie Marguerite Oudry et Angélique Geneviève Cacheleu, divorcée d'Anbroise Mignerot, 17 fructidor an IX (4 septembre 1801); MC/ET/XXXVIII/782
      contrat de mariage; Forestier, Etienne-Louis; Forestier, Etienne; Oudry, Marguerite; Cacheleu, Angélique-Geneviève; Mignelot, Ambroise
  - Minutes. an X, vendémiaire - an X, brumaire, vendémiaire an X (23 septembre 1801) - brumaire an X (21 novembre 1801); MC/ET/XXXVIII/783
  - Minutes. an X, frimaire - an X, nivôse, frimaire an X (22 novembre 1801) - nivôse an X (20 janvier 1802); MC/ET/XXXVIII/784
  - Minutes. an X, pluviose - an X, ventôse, pluviose an X (21 janvier 1802) - ventôse an X (19 mars 1802); MC/ET/XXXVIII/785
  - Minutes (constitutions de rentes publiques). 1780, 20 juin, 20 juin 1780; MC/ET/XXXVIII/786
    Édit de novembre 1779, rentes viagères, sur 1, 2, 3, 4 têtes à 10, 9, 8, 8.5%, 5 millions sur aides, gabelles et grosses fermes.
    constitution de rente
  - Minutes (constitutions de rentes publiques). 1782, juillet - 1782, décembre, juillet 1782 - décembre 1782; MC/ET/XXXVIII/787
    Manque(s) constaté(s) dans cet article:
    Le mois de novembre 1782 manque.
    Édit de janvier 1781, rentes viagères sur 1, 2, à différentes deniers, 7 millions sur aides, gabelles et grosses fermes.
  - Minutes (constitutions de rentes publiques). 1781, MC/ET/XXXVIII/788
    Édit de février 1781, rentes viagères à 10% sur une tête, à 9%, sur 2 têtes 8.5% sur 3 têtes à 8% sur 4 têtes, 6 millions sur aides gabelles et grosses fermes.
  - Minutes (constitutions de rentes publiques). 1783, MC/ET/XXXVIII/789
    Édit de janvier 1782, rentes viagères sur 1, 2 têtes à différentes deniers.
  - Expéditions. 1784 - 1791, MC/ET/XXXVIII/790
    copie authentique
- Répertoire(s) de Toussaint Nicolas GARNIER, 1er février 1780 - 21 mars 1802; MC/RE/XXXVIII/10 - MC/RE/XXXVIII/12
  - Répertoire. 1780, 1er février - 1791, 31 janvier, 1er février 1780 - 31 janvier 1791; MC/RE/XXXVIII/10
    Informations concernant le classement et la cotation:
    Le niveau inférieur de description, quand il existe, correspond aux mentions d'actes contenues dans le répertoire. Parmi celles-ci, certaines peuvent y être décrites, de manière plus ou moins détaillée. Pour consulter l'acte proprement dit, il convient de rechercher la cote au niveau des articles (registre ou liasse) des minutes du notaire (cote de type 'MC/ET').
    - Contrat de mariage entre Adrien Cailleux et Louise Geneviève Françoise Rosalie Duhan, 6 février 1780
      Informations concernant le classement et la cotation du document:
      Attention: la cote de répertoire (de type 'MC/RE') ne permet pas de consulter la minute de l'acte. ll convient de rechercher la cote de la minute (de type 'MC/ET') au niveau des articles (registre ou liasse) de minutes du notaire.
      L'accès aux images numérisées des pages du répertoire se fait au niveau de description supérieur (' Répertoire du notaire '), rubrique ' Consulter les archives numérisées associées'.
      contrat de mariage; Cailleux, Adrien; Duhan, Louise Geneviève Françoise Rosalie
    - Contrat de mariage entre Jean Baptiste Joseph Mailliot et Geneviève Catherine Duhan, 6 février 1780
      contrat de mariage; Mailliot, Jean Baptiste Joseph; Duhan, Geneviève Catherine
    - Notoriété portant renonciation par Marie Louise Modelin, épouse de Guillaume Baudry, à la communauté de Jacques Modelin, 8 février 1780
      notoriété; renonciation; Modelin, Marie Louise; Baudry, Guillaume; Modelin, Jacques
    - Notoriété portant renonciation à la succession d'Antoine Mercier de Foisy par François Mercier, 14 février 1780
      notoriété; renonciation; Mercier de Foisy, Antoine; Mercier, François
    - Inventaire après décès du sieur Rassé, 16 février 1780
      inventaire après décès; Rasse (M.)
    - Inventaire après décès d'Abraham Matignon, 16 février 1780
      inventaire après décès; Matignon, Abraham
    - Testament de la demoiselle Peron, veuve de Charles Piat, 17 février 1780
      testament; Peron (Melle); Piat, Charles
    - Testament déposé de Charles Piat, 17 février 1780
      testament; dépôt de pièces; Piat, Charles
    - Inventaire après décès de Louis Philippe Benard, 21 février 1780
      inventaire après décès; Benard, Louis Philippe
    - Notoriété portant renonciation par Jeanne Elisabeth Cravatte, sa veuve, à la communauté d'entre elle et son mari, Abraham Matignon, 21 février 1780
      notoriété; renonciation; Cravatte, Jeanne Elisabeth; Matignon, Abraham
    - Contrat de mariage entre Denis Bastard et Marie Anne Pinson, 24 février 1780
      contrat de mariage; Bastard, Denis; Pinson, Marie Anne
    - Testament déposé de dame Madelaine de Mezerêts, 24 février 1780
      testament; dépôt de pièces; Mezerets, Madelaine de
    - Inventaire après décès de Pierre Nicolas PREVOST, 25 février 1780
      inventaire après décès; Prevost, Pierre Nicolas
    - Notoriété portant renonciation à la succession de son père, Pierre Nicolas Prévost, par Jacques Cécil Prévost, 26 février 1780
      notoriété; renonciation; Prevost, Jacques Cecil; Prevost, Pierre Nicolas
    - Inventaire après décès d'André Joseph Thomain, 28 février 1780
      inventaire après décès; Thomain, André Joseph
    - Inventaire après décès de Madelaine de Mezerêts, 1er mars 1780
      inventaire après décès; Mezerets, Madelaine de
    - Inventaire après décès de Anne Charlotte Chauvry, épouse de Ponce Antoine Thionville, 2 mars 1780
      inventaire après décès; Chauvry, Anne Charlotte; Thionville, Ponce Antoine
    - Notoriété constatant l'abstention à la succession de Nicolas Manceau par Jacques Nicolas Paupe, 3 mars 1780
      notoriété; Manceau, Nicolas; Paupe, Jacques Nicolas
    - Notoriété concernant la succession Lemaignan, 3 mars 1780
      notoriété; Lemaignan
    - Notoriété constatant l'abstention à la succession d'Antoine Mercier de Foisy par Jeanne Elisabeth Mercier, épouse de Jean Baptiste Boclaud, 3 mars 1780
      notoriété; renonciation; Mercier de Foisy, Antoine; Mercier, Jeanne Elisabeth; Boclaud, Jean Baptiste
    - Inventaire après décès de Jacques Maurice, 6 mars 1780
      inventaire après décès; Maurice, Jacques
    - Notoriété portant renonciation à la succession de Pierre Nicolas Prévost, 7 mars 1780
      notoriété; renonciation; Prevost, Pierre Nicolas
    - Inventaire après décès de Claude Jean Hiesse, 10 mars 1780
      inventaire après décès; Hiesse, Claude Jean
    - Notoriété concernant la succession de Charles Adrien David, 14 mars 1780
      notoriété; David, Charles Adrien
    - Délivrance de legs concernant la succession de Louise Elisabeth Mercier, 17 mars 1780
      délivrance de legs; Mercier, Louise Elisabeth
    - Dépôt du certificat de vie de la demoiselle Magenis, 17 mars 1780
      notoriété; dépôt de pièces; Magenis (Melle)
    - Notoriété portant renonciation par Louise Hubert Moreau à la communauté de biens d'Anne Berthelin, sa mère, veuve de Louis Moreau, 18 mars 1780
      notoriété; renonciation; Moreau, Louise Hubert; Berthelin, Anne; Moreau, Louis
    - Notoriété portant renonciation à la succession de Jean François Faron, par Jean Etienne Faron, 23 mars 1780
      notoriété; renonciation; Faron, Jean François; Faron, Jean Etienne
    - Notoriété constatant le nombre des héritiers de François Perrus, 30 mars 1780
      notoriété; Perrus, François
    - Contrat de mariage entre Albert François Joseph Prévost et Modeste Briome, 31 mars 1780
      contrat de mariage; Prevost, Albert François Joseph; Briome, Modeste
    - Notoriété portant renonciation par leur enfant à la communauté d'entre Edme François Moreau et Angélique Monique Tonnellier, son épouse, 1er avril 1780
      notoriété; renonciation; Moreau, Edme François; Tonnellier, Angélique Monique
    - Inventaire après décès de Marie Jeanne Ledoux, 6 avril 1780
      inventaire après décès; Ledoux, Marie Jeanne
    - Dépôt du certificat de vie de Monsieur François Geoghean, 6 avril 1780
      notoriété; dépôt de pièces; Geoghean, François
    - Notoriété concernant la succession de Marguerite Manne, veuve Poinsart, 6 avril 1780
      notoriété; Manne, Marguerite; Poinsart (M.)
    - Notoriété portant renonciation à la succession de Pierre Jacques Brebant par les sieurs Gaudicheau et Brébant, 16 avril 1780
      notoriété; renonciation; Brebant, Pierre Jacques; Gaudicheau (M.); Brebant (M.)
    - Notoriété portant renonciation à la succession de Claude Binet, par les mineurs Outrequin, 16 avril 1780
      notoriété; renonciation; Binet, Claude; Outrequin
    - Notoriété concernant la succession de Charlotte Sardin, veuve de Nicolas Soulier, 19 avril 1780
      notoriété; Sardin, Charlotte; Soulier, Nicolas
    - Contrat de mariage entre Jean Baptiste Roze et Marguerite Adélaïde Maillot, 21 avril 1780
      contrat de mariage; Roze, Jean Baptiste; Maillot, Marguerite Adémaïde
    - Contrat de mariage entre Jean Baptiste Salomon et Marie Madelaine Legris, veuve Deshayes, 24 avril 1780
      contrat de mariage; Salomon, Jean Baptiste; Legris, Marie Madelaine; Deshayes (M.)
    - Notoriété portant renonciation à la succession de Madelaine de Mezerets par les sieurs Guyhou et Pinchina, 26 avril 1780
      notoriété; renonciation; Mezerets, Madelaine de; Guyhou (M.); Pinchina (M.)
    - Notoriété portant renonciation à la succession de Louis Gibert par Jean Gibert, 26 avril 1780
      notoriété; renonciation; Gibert, Louis; Gibert, Jean
    - Testament de Jeanne Antoinette Hérissant, épouse de Henry Douchet, 27 avril 1780
      testament; Herissant, Jeanne Antoinette; Douchet, Henry
    - Contrat de mariage entre Pierre Demarcq et Marie Catherine Ménard, 29 avril 1780
      contrat de mariage; Demarcq, Pierre; Menard, Marie Catherine
    - Inventaire après décès de Michel Bourjot, 1er mai 1780
      inventaire après décès; Bourjot, Michel
    - Notoriété concernant la succession d'Antoine Gomard, 2 mai 1780
      notoriété; Gomard, Antoine
    - Contrat de mariage entre Claude Guillaume Bataille et Marie Madelaine Rouveau, 3 mai 1780
      contrat de mariage; Bataille, Claude Guillaume; Rouveau, Marie Madelaine
    - Inventaire après décès de Pierre Gain et de Jeanne Françoise Devailly, son épouse, 3 mai 1780
      inventaire après décès; Gain, Pierre; Devailly, Jeanne Françoise
    - Contrat de mariage entre Jean François Rivière et Marguerite Angélique Le Sueur, 5 mai 1780
      contrat de mariage; Riviere, Jean François; Le Sueur, Marguerite Angélique
    - Inventaire après décès de Jean Pierre Minel, 11 mai 1780
      inventaire après décès; Minel, Jean Pierre
    - GUESNON (Pierre) § Vente du 'fonds de l'entreprise de la menuiserie du Roy' par .., à Jean-Baptiste-Nicolas DERONDELLE. (Garnier), 14 mai 1780
      acte de vente; Guesnon, Pierre
    - Notoriété portant renonciation à la succession de Madelaine Demezerets, 15 mai 1780
      notoriété; renonciation; Demezerets, Madelaine
    - Notoriété en rectification des noms de Pierre Duhamel, 17 mai 1780
      notoriété; Duhamel, Pierre
    - Dépôt du mortuaire de Madame la comtesse de Choiseul Meuse, 18 mai 1780
      acte d'état civil; dépôt de pièces; Choiseul Meuse (Mme de)
    - Notoriété portant renonciation à la succession de Madelaine Demezerets par la dame Goulard, 20 mai 1780
      notoriété; renonciation; Demezerets, Madelaine; Goulard (Mme)
    - Notoriété concernant le sieur Deraillier de La Perrine, 26 mai 1780
      notoriété; Deraillier de La Perrine (M.)
    - Notoriété portant renonciation à la succession de Louis Toussaint Legrand, par Pierre François Faucheur et Marie Jeanne Legrand, son épouse, 27 mai 1780
      notoriété; renonciation; Legrand, Louis Toussaint; Faucheur, Pierre François; Legrand, Marie Jeanne
    - Notoriété concernant Barbe Martine Cousin, épouse de Michel Guillaume, 31 mai 1780
      notoriété; Cousin, Barbe Martine; Guillaume, Michel
    - Inventaire après décès de Jeanne Antoinette Hérissant, épouse de Henry Douchet, 31 mai 1780
      inventaire après décès; Herissant, Jeanne Antoinette; Douchet, Henry
    - Testament de Marie Marguerite Meley, veuve de Pierre Cyr Quirot de Saint Cyr, 3 juin 1780
      testament; Meley, Marie Marguerite; Quirot de Saint Cyr, Pierre Cyr
    - Inventaire après décès de Simon Paillieux, 7 juin 1780
      inventaire après décès; Paillieux, Simon
    - Notoriété en rectification des noms des sieurs Massis, 8 juin 1780
      notoriété; Massis (Famille)
    - Testament de Jeanne Bouclier, veuve d'Etienne Tilliard, 8 juin 1780
      testament; Bouclier, Jeanne; Tilliard, Etienne
    - Inventaire après décès de Louis Jacques Benoist, 9 juin 1780
      inventaire après décès; Benoist, Louis Jacques
    - Contrat de mariage entre Louis François Joseph Heems et Marie Jeanne Le Bouteiller de La Varenne, 14 juin 1780
      contrat de mariage; Heems, Louis François Joseph; Le Bouteiller de La Varenne, Marie Jeanne
    - Inventaire après décès de Jeanne Bouclier, veuve d'Etienne Tilliard, 17 juin 1780
      inventaire après décès; Bouclier, Jeanne; Tilliard, Etienne
    - Contrat de mariage entre François Mathieu Desouede et Jeanne Louise Necard, 18 juin 1780
      contrat de mariage; Desouede, François Mathieu; Necard, Jeanne Louise
    - Contrat de mariage entre Claude Bon et Marie Jeanne Regnard, 20 juin 1780
      contrat de mariage; Bon, Claude; Regnard, Marie Jeanne
    - Notoriété concernant la succession Poussot, 24 juin 1780
      notoriété; Poussot
    - Contrat de mariage entre Jacques Josset et Marie Anne Menessier, 27 juin 1780
      contrat de mariage; Josset, Jacques; Menessier, Marie Anne
    - Notoriété concernant la succession de Jean François Silvestre, 30 juin 1780
      notoriété; Silvestre, Jean François
    - Notoriété concernant la succession de Pierre Joseph Jolivet, 1er juillet 1780
      notoriété; Jolivet, Pierre Joseph
    - Inventaire après décès de Marie Marguerite Sarruelle, épouse de Pierre Petit, 1er juillet 1780
      inventaire après décès; Sarruelle, Marie Marguerite; Petit, Pierre
    - Inventaire après décès de Monsieur Jean Pierre Normandin, 4 juillet 1780
      inventaire après décès; Normandin, Jean Pierre
    - Contrat de mariage entre Louis Aufrie Duparc et Marie Françoise Nores, 6 juillet 1780
      contrat de mariage; Duparc, Louis Aufrie; Nores, Marie Françoise
    - Notoriété portant renonciation à la succession de Louis Toussaint Legrand, par Marie Elisabeth Legrand, épouse de Jean Baptiste Limosin du Poidevin, 8 juillet 1780
      notoriété; renonciation; Legrand, Louis Toussaint; Legrand, Marie Elisabeth; Limosin Du Poidevin, Jean Baptiste
    - Contrat de mariage entre Monsieur Etienne Lecouflu et la dame Elisabeth Delaunay, 10 juillet 1780
      contrat de mariage; Lecouflu, Etienne; Delaunay, Elisabeth
    - Notoriété portant renonciation à la succession de Marie Belgrand, épouse de Jean Labruère, par Marie Anne Belgrand et Marguerite Belgtand, 11 juillet 1780
      notoriété; renonciation; Belgrand, Marie; Labruere, Jean; Belgrand, Marie Anne; Belgrand, Marguerite
    - Contrat de mariage entre Jean Goutte et Louise Michelle Angouillant, veuve de Jacques Delahaye, 13 juillet 1780
      contrat de mariage; Goutte, Jean; Angouillant, Louise Michelle; Delahaye, Jacques
    - Contrat de mariage entre Charles Propice et Marguerite Fauval, 17 juillet 1780
      contrat de mariage; Propice, Charles; Fauval, Marguerite
    - Notoriété concernant la succession de Mathieu Chambon, 17 juillet 1780
      notoriété; Chambon, Mathieu
    - Contrat de mariage entre le sieur Petit et la demoiselle Hutime, 19 juillet 1780
      contrat de mariage; Petit (M.); Hutime (Melle)
    - Notoriété portant renonciation à la succession de Simon Pailleux, 21 juillet 1780
      notoriété; renonciation; Pailleux, Simon
    - Notoriété concernant Monsieur Louis Delzorts, sieur de La Barthe, 27 juillet 1780
      notoriété; Delzorts de La Barthe, Louis
    - Noriété portant abstention à la succession de Jeanne Bouclier, veuve d'Etienne Tilliard, par Barthelemy Tilliard, Jean Baptiste Boulard, et Jeanne Marguerite Tilliard, son épouse, 1er août 1780
      notoriété; renonciation; Bouclier, Jeanne; Tilliard, Etienne; Tilliard, Barthélemy; Boulard, Jean Baptiste; Tilliard, Marguerite
    - Contrat de mariage entre Jean Baptiste Cosme Pruche et Marie Anne Fournier, 2 août 1780
      contrat de mariage; Pruche, Jean Baptiste Cosme; Fournier, Marie Anne
    - Contrat de mariage entre Jean Jacques Persil et Anne Charlotte Le Conte, 6 août 1780
      contrat de mariage; Persil, Jean Jacques; Le Conte, Anne Charlotte
    - Inventaire après décès de Marie Anne Pierrette Beaudoin, épouse de Jean Baptiste Toussaint Asselin, 8 août 1780
      inventaire après décès; Beaudouin, Marie Anne Pierrette; Asselin, Jean Baptiste Toussaint
    - Notoriété constatant l'absence de Guillaume Bourda, 11 août 1780
      notoriété; Bourda, Guillaume
    - Notoriété constatant le nombre des héritiers de Jeanne Antoinette Hérissant, épouse de Henry Douchet, 19 août 1780
      notoriété; Herissant, Jeanne Antoinette; Douchet, Henry
    - Notoriété portant renonciation par Marie Jeanne Louise Hérissant, à la succession de Jeanne Antoinette Hérissant, épouse de Henry Douchet, 21 août 1780
      notoriété; renonciation; Herissant, Jeanne Antoinette; Douchet, Henry; Herissant, Marie Jeanne Louise
    - Notoriété constatant le nombre des héritiers du sieur Jean Joseph Tersaint, 23 août 1780
      notoriété; Tersaint, Jean Joseph
    - Contrat de mariage entre Jean François Charles Poisson et Louise Françoise Delacroix, 23 août 1780
      contrat de mariage; Poisson, Jean François Charles; Delacroix, Louise Françoise
    - Dépôt du certificat de vie de la demoiselle Magenis, 23 août 1780
    - Contrat de mariage entre Marc Antoine Neveu et Marie Françoise Courcelle, 27 août 1780
      contrat de mariage; Neveu, Marc Antoine; Courcelle, Marie Françoise
    - Inventaire après décès de François Edouard Henault, 31 août 1780
      inventaire après décès; Henault, François Edouard
    - Contrat de mariage entre Louis François Noël et Marie Barbe Blondel, 4 septembre 1780
      contrat de mariage; Noel, Louis François; Blondel, Marie Barbe
    - Notoriété concernant Monsieur Antoine Touzé, 5 septembre 1780
      notoriété; Touze, Antoine
    - Inventaire après décès de Marie Anne Caumont, veuve de Louis Jacques Benoist, 11 septembre 1780
      inventaire après décès; Caumont, Marie Anne; Benoist, Louis Jacques
    - Inventaire après décès du sieur Prosper Zozime Marigner, 12 septembre 1780
      inventaire après décès; Marigner, Prosper Zozime
    - Inventaire après décès de Jean Baptiste Hatil, 17 septembre 1780
      inventaire après décès; Hatil, Jean Baptiste
    - Notoriété portant renonciation à communauté par la dame veuve de Michel Suinot, 17 septembre 1780
      notoriété; renonciation; Suinot (Mme); Suinot, Michel
    - Testament de Marguerite Thérèse Serize, veuve de Jacques Dieneret, 18 septembre 1780
      testament; Serize, Marguerite Thérèse; Dieneret, Jacques
    - Inventaire après décès de Jean Boivin, 21 septembre 1780
      inventaire après décès; Boivin, Jean
    - Contrat de mariage entre Jean Louis Lambert Lefèvre et Marie Thérèse Brulé, 24 septembre 1780
      contrat de mariage; Lefevre, Jean Louis Lambert; Brule, Marie Thérèse
    - Dépôt du mortuaire d'André Letu, 25 septembre 1780
      acte d'état civil; dépôt de pièces; Letu, André
    - Contrat de mariage entre Augustin Malherbe et Elisabeth Catherine Euphrosine Jouve, 25 septembre 1780
      contrat de mariage; Malherbe, Augustin; Jouve, Elisabeth Catherine Euphrosine
    - Notoriété portant renonciation à la communauté de biens par Françoise Félix Thibault, veuve de Jean Baptiste Hatil, 26 septembre 1780
      notoriété; renonciation; Thibault, Françoise Félix; Hatil, Jean Baptiste
    - Notoriété portant renonciation à la succession de Michel Suinot par le tuteur de ses enfants, 26 septembre 1780
      notoriété; renonciation; Suinot, Michel
    - Notoriété portant renonciation à communauté par Marie Thérèse Courcier, veuve de Prosper Zozime Marigner, 28 septembre 1780
      notoriété; renonciation; Courcier, Marie Thérèse; Marigner, Prosper Zozime
    - Délivrance de legs à la sucession vacante de Jeanne Antoinette Hérissant, épouse de Henry Douchet, 28 septembre 1780
      délivrance de legs; Herissant, Jeanne Antoinette; Douchet, Henry
    - Notoriété portant abstention à la succession de Jeanne Bouclier, veuve d'Etienne Tilliard, par Jean Claude Thevenot, Marie Jeanne Tilliard et Charles Guillaume Cambernon, 29 septembre 1780
      notoriété; renonciation; Bouclier, Jeanne; Tilliard, Etienne; Thevenot, Jean Claude; Tilliard, Marie Jeanne; Cambernon, Charles Guillaume
    - Notoriété constatant l'absence de Jacques Guernet, 30 septembre 1780
      notoriété; Guernet, Jacques
    - Dépôt de procuration de Milady Charlotte Radclyffe de Derwentwater, à Claude François Cheviron., 5 octobre 1780
      Actes signalés par Thierry Boudignon, 2003-2012 (base de données migrée: voir contexte dans le Plan d’orientation général - Notaires de Paris, guides thématiques du Minutier).
      dépôt de pièces; procuration; Cheviron, Claude François; Radclyffe de Derwentwater, Charlotte (17..-1800?)
    - Notoriété en rectification des noms d'Anne Elisabeth Benoist, 15 octobre 1780
      notoriété; Benoist, Anne Elisabeth
    - Notoriété constatant l'absence de Jean Baptiste Maron, 16 octobre 1780
      notoriété; Maron, Jean Baptiste
    - Testament déposé et dépôt du mortuaire de Jean Bernard Masseins, 25 octobre 1780